臺灣高等法院臺南分院刑事裁定　　　　　96年度交抗字第70號
抗　告　人　甲○○
上列抗告人因聲明異議案件，不服臺灣臺南地方法院96年3月26
日裁定（95年交聲字第958號），提起抗告，本院裁定如下：
    主  文
抗告駁回。
    理  由
一、本件抗告意旨略以：抗告人所有WHF-822號輕型機車有裝右
    後視鏡，有照片可證，原裁定未就事實詳加審議，主觀認定
    WHF-822號輕型機車有違規減少配備，而予裁罰，與事實不
    符。另抗告人於92年12月31日確實有經過該路段且被舉發紅
    燈右轉，然並未陳述系爭機車為「涂飛鵬」所有，又該車確
    實未少「後照鏡」，係因拒簽紅單，致員警不悅，遭事後誣
    指，此由員警連到案日期都刻意分開，可證異議所指為實，
    故請撤銷原裁定，另為抗告人有利之裁定等語。
二、本院查：
  (一)按汽車除頭燈外之燈光、雨刮、喇叭、照後鏡、排氣管、消
    音器設備不全或損壞不予修復者，或擅自增、減、變更原有
    規格致影響行車安全者，處汽車所有人900元以上1800元以
    下罰鍰；又汽車行駛有行車執照，未隨車攜帶者，處汽車所
    有人300元以上600元以下罰鍰，並責令改正、補換牌照或禁
    止其行駛，處罰條例第16條第1項第2款、第14條第1項第2款
    ，分別定有明文。
  (二)抗告人駕駛前揭WHF-822號輕機車，於92年12月31日上午8時
    31分及93年1月6日，在臺南縣永康市○○○路與永大路二段
    ，經舉發機關以「未裝右邊照後鏡」及「未帶行照」為由，
    分別予以製單舉發，嗣原處分機關，以抗告人之違規事實明
    確，乃依處罰條例第16條第1項第2款及第14條第1項第2款之
    規定，分別裁處抗告人1800元及600元乙節，有原處分機關
    嘉監南字第裁74-M00000000號、74-M00000000號裁決書、台
    南縣警察局南縣警交字第M00000000號、第M00000000號舉發
    違反道路交通管理事件通知單、臺南市警察局第一分局95年
    8月16日南市警一交字第09541271490號函等件為證，並經證
    人即本件舉發員警黃柏憲於原審調查時到庭陳證，此部分事
    實當可認定。
  (三)抗告人雖辯稱：舉發單上車主係記載涂飛鵬，應處罰他云云
    ，惟查：證人即當日舉發員警黃柏憲於原審調查中證稱：「
    二件均是我舉發的」、「舉發時間已經很久，我僅記得違規
    人態度不好，有出示身分證，他拒簽」、「我有將舉發通知
    單交付違規人，如果違規人扔掉，我也沒辦法」、「當時我
    記載車牌後，我請車主出示行照、駕照，因為違規人未出示
    ，我依據違規人當時口述所填寫的」、「舉發單的姓名及車
    牌，是依據違規人提供所書寫的，違規人應該還是有違規事
    實」、「當場是他本人被我舉發無誤，僅有未帶行照部分，
    是事後開立的，未裝後照鏡部分，是當場開單，紅燈右轉抗
    告人也有拒簽。」（見原審卷第31至34頁）。證明抗告人當
    日確有騎乘前揭WHF-822號輕機車，行車執照未隨車攜帶且
    擅自減少原規格設備致影響行車安全之違規情形，舉發員警
    並當場交付該第M00000000號舉發單（即「未裝照後鏡」之
    違規事實部分）予抗告人，經抗告人拒收，經載明於舉發單
    上，舉發單有可證，故抗告人有未裝後照鏡之違規事實，且
    「涂飛鵬」之姓名係抗告人給警員的之情，應堪認定。然參
    諸機車車籍查詢所示資料，可知WHF-822號輕機車車主確係
    抗告人無誤，舉發員警雖未經電腦查證，僅依抗告人所述車
    籍資料登載，遂有誤植前揭通知單資料之情形，卻不影響抗
    告人前揭違規事實之認定。是抗告人雖於本院提出照片欲證
    明其當時有後照鏡，惟該照片未記載日期，不能證明在取締
    時即有該後照鏡，仍應認抗告人有該未裝後照鏡之違規事實
    。
  (四)從而，原處分機關就「未裝後照鏡」之違規事實，依處罰條
    例第16條第1項第2款之規定，裁處抗告人1800元，並無不當
    ，原裁定予以駁回異議，核無不合，抗告為無理由，應予駁
    回。
三、據上論結，應依道路交通案件處理辦法第26條、刑事訴訟法
    第412條，裁定如主文。
中　　華　　民　　國　　96　　年　　5 　　月　　7 　　日
                  刑事第五庭    審判長法　官  楊明章
                                      法　官  顏基典
                                      法　官  楊子莊
以上正本證明與原本無異。
不得再抗告。
　　　　　　　　　　　　　　　　　　　書記官  王全龍
中　　華　　民　　國　　96　　年　　5 　　月　　8 　　日
